【裁判字號】    99,訴,338
【裁判日期】    991018
【裁判案由】    違反毒品危害防制條例
【裁判全文】
臺灣花蓮地方法院刑事判決               99年度訴字第338號
公  訴  人  臺灣花蓮地方法院檢察署檢察官
被      告  夏建發
上列被告因違反毒品危害防制條例案件，經檢察官提起公訴（99
年度毒偵字第402 號），被告於準備程序時就犯罪事實為有罪之
陳述，經本院合議庭裁定改由受命法官獨任進行簡式審判程序，
判決如下：
    主  文
夏建發施用第二級毒品，處有期徒刑柒月；又施用第一級毒品，
累犯，處有期徒刑拾月。應執行有期徒刑壹年貳月。
    事  實
一、夏建發前於民國89年間，因施用毒品案件，經本院以89年度
    毒聲字第905 號裁定送觀察勒戒，於89年12月8 日執行完畢
    釋放；又因於5 年內再犯施用毒品案件，經本院先後以90年
    度毒聲字第73號、第318 號裁定分別送觀察勒戒、強制戒治
    ，並聲請簡易判決處刑，聲請簡易判決處刑部分，經本院以
    90年度花簡字第177 號判決判處有期徒刑4 月確定；嗣強制
    戒治部分先後經停止強制戒治、撤銷停止強制戒治所付保護
    管束、延長強制戒治，於92年4 月25日免予繼續戒治釋放。
    尚因施用第二級毒品犯行，經臺灣高等法院花蓮分院以91年
    度上易字第106 號判決判處有期徒刑10月確定。詎又分別基
    於施用第一級、第二級毒品之犯意，先於99年6 月28日上午
    6 時許，在花蓮縣花蓮市○○路237 巷15號住處，將第二級
    毒品甲基安非他命（起訴書誤載為安非他命）放入玻璃球後
    ，點火燒烤，以吸食所產生煙霧之方式，施用第二級毒品甲
    基安非他命1 次；另於前揭施用第二級毒品甲基安非他命過
    後約2 分鐘，在同上住處，將第一級毒品海洛因摻入香菸內
    後點燃，以吸食所產生煙霧之方式，施用第一級毒品海洛因
    1 次。嗣於99年6 月28日上午10時45分許，在花蓮縣花蓮市
    ○○路上，因另涉竊盜案件為警查獲，經警徵其同意採尿送
    驗，因而查獲。
二、案經花蓮縣警察局鳳林分局報告臺灣花蓮地方法院檢察署檢
    察官偵查起訴。
    理  由
一、本件被告夏建發所犯為死刑、無期徒刑、最輕本刑為3 年以
    上有期徒刑以外之罪，其於準備程序中就被訴事實為有罪之
    陳述，經告知簡式審判程序之旨，並聽取當事人之意見後，
    本院認為適宜獨任進行簡式審判程序，而裁定進行簡式審判
    程序審理，合先敘明。
二、上開犯罪事實，業據被告夏建發於本院審理時坦承不諱（參
    本院卷第35頁背面），且被告為警採集之尿液，經慈濟大學
    濫用藥物檢驗中心檢驗結果，呈嗎啡、甲基安非他命陽性反
    應，有該檢驗中心出具之檢驗總表附卷足憑（見警卷第7 頁
    ），足認被告自白與事實相符，本件事證明確，其犯行堪予
    認定。次按修正毒品危害防制條例就施用毒品者，只於「初
    犯」及「5 年後再犯」等2 種情形，有其追訴條件之限制，
    即須於初犯經觀察、勒戒或強制戒治釋放後，5 年內均無施
    用毒品之行為，始能認其前所實施之觀察、勒戒或強制戒治
    已足遮斷毒癮，而得於5 年後再犯時，再予適用初犯之規定
    ，重行觀察、勒戒等程序。倘5 年內已經再犯，被依法追訴
    處罰，縱其第3 次（或第3 次以上）施用毒品之時間在初犯
    釋放5 年以後，即與「5 年後再犯」之情形有別，且因已於
    「5 年內再犯」，顯見其再犯率甚高，原實施觀察、勒戒或
    強制戒治，已無法收其實效，而無5 年戒斷期之存在，自無
    再經觀察、勒戒及強制戒治之必要，應由檢察官逕行起訴（
    參照最高法院95年度台非字第59號、第65號判決意旨）。經
    查，被告前因施用毒品案件，經本院以89年度毒聲字第905
    號裁定送觀察勒戒，於89年12月8 日執行完畢釋放；又因於
    5 年內再犯施用毒品案件，經本院先後以90年度毒聲字第73
    號、第318 號裁定分別送觀察勒戒、強制戒治，並聲請簡易
    判決處刑，聲請簡易判決處刑部分，經本院以90年度花簡字
    第177 號判決判處有期徒刑4 月確定；嗣強制戒治部分先後
    經停止強制戒治、撤銷停止強制戒治所付保護管束、延長強
    制戒治，於92年4 月25日免予繼續戒治釋放。尚因施用第二
    級毒品犯行，經臺灣高等法院花蓮分院以91年度上易字第10
    6 號判決判處有期徒刑10月確定之事實，有臺灣高等法院被
    告前案紀錄表在卷可參，揆諸上開判決意旨，本件訴追條件
    自無欠缺，應依法追訴處罰。
三、核被告夏建發所為，係犯毒品危害防制條例第10條第1 項之
    施用第一級毒品及同條第2 項之施用第二級毒品等罪。被告
    持有海洛因、甲基安非他命之低度行為，應分別為施用之高
    度行為所吸收，均不另論罪。被告先後施用第一級毒品海洛
    因、第二級毒品甲基安非他命，犯意各別，時間有異，應予
    分論併罰。爰審酌被告施用毒品，足以戕害其身心，前因施
    用毒品，歷經觀察勒戒、強制戒治、判處罪刑，又為本件施
    用毒品犯行，顯見自制力不佳，非予適當之刑罰不足以戒絕
    犯行；惟考量其犯後坦承犯行，態度良好，又施用毒品行為
    於本質上係屬自我戕害行為，反社會性之程度應屬較低等一
    切情狀，各量處如主文所示之刑，並定其應執行之刑。
據上論斷，應依刑事訴訟法第273 條之1 第1 項、第299 條第 1
項前段，毒品危害防制條例第10條第1 項、第2 項，刑法第11條
前段、第51條第5 款，判決如主文。
本案經檢察官陳鴻濤到庭執行職務。
中    華    民    國    99    年    10    月    18    日
                  刑事第四庭    法  官  戴韻玲
以上正本證明與原本無異。
如不服本判決應於收受送達後10日內向本院提出上訴書狀，並應
敘述具體理由。其未敘述上訴理由者，應於上訴期間屆滿後20日
內向本院補提理由書(均須按他造當事人之人數附繕本)「切勿逕
送上級法院」。告訴人或被害人如對於本判決不服者，應具備理
由請求檢察官上訴，其上訴期間之計算係以檢察官收受判決正本
之日期為準。
中    華    民    國    99    年    10    月    18    日
                                書記官
附錄法條：
毒品危害防制條例第10條施用第一級毒品者，處6 月以上5 年以
下有期徒刑。
施用第二級毒品者，處 3 年以下有期徒刑。

司法院資訊處製作；財團法人民間司法改革基金會備份。
